臺灣苗栗地方法院刑事裁定
111年度撤緩字第28號
聲  請  人  臺灣苗栗地方檢察署檢察官
受  刑  人  黃子恩


上列聲請人因受刑人妨害性自主案件（臺灣臺中地方法院109年
度侵訴字第198號），聲請撤銷緩刑之宣告（臺灣苗栗地方檢察
署111年度執聲字第361號），本院裁定如下：
    主  文
甲○○之緩刑宣告撤銷。
    理  由
一、聲請意旨略以：受刑人甲○○因妨害性自主案件，經臺灣臺中
    地方法院以109年度侵訴字第198號判決（下稱原確定判決）
    處有期徒刑1年9月，緩刑4年，緩刑期間付保護管束，並應
    履行如原確定判決附表所示條件支付損害賠償【即給付告訴
    人新臺幣（下同）22萬元】，及向指定之政府機關、政府機
    構、行政法人、社區或其他符合公益目的之機構或團體提供
    60小時之義務勞務，暨接受臺灣臺中地方檢察署主辦之法治
    教育課程4場次。然受刑人於義務勞務履行期間（即民國110
    年11月11日至111年5月10日）僅完成5小時之義務勞務，違
    反刑法第74條第2項第5款所定負擔情節重大，足認原宣告之
    緩刑難收其預期效果，而有執行刑罰之必要，合於刑法第75
    條之1第1項第4款所定撤銷緩刑宣告之原因，爰依刑事訴訟
    法第476條規定，聲請撤銷受刑人之緩刑宣告。
二、按緩刑宣告，得斟酌情形，命犯罪行為人向指定之政府機關
    、政府機構、行政法人、社區或其他符合公益目的之機構或
    團體，提供40小時以上240小時以下之義務勞務；又受緩刑
    之宣告而違反第74條第2項第1款至第8款所定負擔情節重大
    ，足認原宣告之緩刑難收其預期效果，有執行刑罰之必要者
    ，得撤銷其宣告，刑法第74條第2項第3款、第75條之1第1項
    第4款分別定有明文。蓋緩刑制度設計之本旨，除可避免執
    行短期自由刑之流弊外，主要目的係在獎勵惡性較輕者使其
    遷善，而經宣告緩刑後，若有具體事證足認受宣告者並不因
    此有改過遷善之意，即不宜給予緩刑之寬典，乃另有撤銷緩
    刑宣告制度。緩刑宣告之撤銷，有「應撤銷」與「得撤銷」
    緩刑之事由，前者，於其符合刑法第75條規定之要件者，法
    院即應撤銷其緩刑宣告，無裁量之餘地；後者，緩刑之宣告
    是否撤銷，除須符合刑法第75條之1第1項各款所定之原因外
    ，並採裁量撤銷主義，特於第1項規定實質要件為「足認原
    宣告之緩刑難收其預期效果，而有執行刑罰之必要」，賦予
    法院撤銷與否之裁量權限。而所謂「情節重大」，在刑法第
    74條第2項情形，包括受判決人顯有履行負擔之可能，而隱
    匿或處分其財產故意不履行、無正當事由拒絕履行或顯有逃
    匿之虞等情事者等情；又賦予受刑人緩刑之處遇，係為使受
    刑人能在不受刑罰執行之前提下，於社會中本於自由意志對
    自己負責任之生活，然如對法律上之義務有所忽視，甚或產
    生法敵對意識，即可認定原宣告之緩刑難收其預期效果而有
    執行刑罰之必要。
三、經查：
　㈠受刑人因妨害性自主案件，經原確定判決處有期徒刑1年9月
    ，緩刑4年，緩刑期間付保護管束，並應履行如原確定判決
    附表所示條件支付損害賠償（即給付告訴人22萬元），及向
    指定之政府機關、政府機構、行政法人、社區或其他符合公
    益目的之機構或團體提供60小時之義務勞務，暨接受臺灣臺
    中地方檢察署主辦之法治教育課程4場次等情，有原確定判
    決及臺灣高等法院被告前案紀錄表在卷可稽。
　㈡上開判決確定後，臺灣苗栗地方檢察署受臺灣臺中地方檢察
    署囑託代執行，即指定受刑人應自110年11月11日至111年5
    月10日，履行上開判決所命之義務勞務60小時；嗣受刑人於
    110年12月21日首次報到，經觀護人諭知而知悉履行義務勞
    務應行注意事項，並應於111年5月10日前向指定之勞務機關
    履行60小時之義務勞務一情，有受刑人簽立之臺灣苗栗地方
    檢察署緩刑處分被告基本資料表、具結書、臺灣苗栗地方檢
    察署（附條件）緩刑付保護管束人應行注意事項具結書、臺
    灣苗栗地方檢察署緩刑付條件保護管束人應履行義務勞務執
    行須知附卷可考。然受刑人受上開通知後，因無故未依期提
    供義務勞務，經臺灣苗栗地方檢察署觀護人於111年2月25日
    撥打電話予受刑人未獲回應，並於111年2月25日、111年4月
    7日寄發告誡函予被告，經被告之同居人先後於111年3月7日
    、111年4月15日收受而依法送達，迄至111年5月10日止僅履
    行義務勞務5小時等情，有臺灣苗栗地方檢察署辦理義務勞
    務機構執行情形訪查表、觀護輔導紀要、111年2月25日、11
    1年4月7日告誡函暨送達證書在卷可憑。依照受刑人上開履
    行義務勞務之情形，顯見受刑人並未依規定履行上揭緩刑所
    附提供60小時義務勞務之負擔條件完畢，已有違反刑法第74
    條第2項第5款所定之負擔甚明。
　㈢本院審酌受刑人獲原確定判決宣告緩刑，理應誠心改過、並
    積極履行緩刑所定之負擔，以導正品行、建立正確法治觀念
    ，但受刑人竟無正當理由拒不履行緩刑所定之負擔，且未見
    其主動陳明或提供證明有何無法完成履行義務勞務之事由及
    請求協助，或協調履行方式，已難認有誠心反省、積極負責
    履行緩刑條件之態度，無視原確定判決給予緩刑宣告、以勵
    自新並敦促其盡力填補所犯過錯之目的，違反負擔之情節實
    屬重大，原宣告之緩刑難收其預期效果，而有執行刑罰之必
    要。從而，聲請人本件聲請為有理由，應予准許。
四、依刑事訴訟法第476條，刑法第75條之1第1項第4款，裁定如
    主文。
中　　華　　民　　國　　111 　年　　6 　　月　　30　　日
                  刑事第四庭  法  官  申惟中
以上正本證明與原本無異。
如不服本裁定，應於裁定送達後5日內向本院提出抗告狀。
                              書記官  陳邦旗
中　　華　　民　　國　　111 　年　　6 　　月　　30　　日